臺灣板橋地方法院刑事判決　　　　　　　 94年度易字第309號
公　訴　人　　臺灣板橋地方法院檢察署檢察官
被　　　告　　丙○○
　　　　　　　庚○○
上列二人共
同選任辯護人　宋嬅玲律師
上列被告等因違反著作權法案件，經檢察官提起公訴（93年度偵
字第4541號），本院判決如下：
    主  文
丙○○、庚○○共同連續意圖營利而以移轉所有權之方法散布其
重製物為光碟而侵害他人之著作財產權，丙○○處有期徒刑陸月
，庚○○處有期徒刑肆月，如易科罰金，均以參佰元折算壹日。
扣案如附表一所示編號1 至4 、6 、如附表二編號1 至3 所示之
物，均沒收。
    事  實
一、丙○○、庚○○為夫妻關係，二人共同經營設在台北縣蘆洲
    市○○街37號「  儷電器興業有限公司」（下稱  儷公司，
    以下「先」應係「  」之誤繕）及倉庫、維修部門在台北縣
    蘆洲市○○路63號「成吉思汗電器修理行」（下稱成吉思汗
    ），以從事販售、維修伴唱機、音響等業務。丙○○、庚○○共同基於意圖營利而以移轉所有權之方法散布重製物及重
    製物為光碟、意圖散布而公開陳列之概括犯意聯絡，明知如
    附表三、四、五所示歌曲為香港商華納音樂出版有限公司（
    下稱華納公司）、香港商百代著作權代理股份有限公司（下
    稱百代公司）、新力哥倫比亞音樂股份有限公司（下稱新力
    公司，已於民國92年7 月29日移轉於新加坡商新索國際版權
    股份有限公司，下稱新索國際公司）、香港商博德曼音樂版
    權有限公司台灣分公司（下稱博德曼公司）、豐華音樂經紀
    股份有限公司（下稱豐華公司）、福茂音樂著作權國際股份
    有限公司（下稱福茂公司）、可登音樂經紀有限公司（下稱
    可登公司）、台灣滾石音樂經紀股份有限公司（下稱滾石公
    司）、大信唱片股份有限公司（下稱大信公司）、鋒林傳播
    有限公司（下稱鋒林公司，起訴書誤繕為峰林傳播有限公司
    ）、常夏音樂經紀有限公司（下稱常夏公司）、金圓企業股
    份有限公司（下稱金圓公司）及環球音樂出版股份有限公司
    （下稱環球公司）享有著作財產權之音樂著作，均尚在著作
    權存續期間內，任何人未經華納公司、百代公司、新力公司
    （已移轉於新索國際公司）、博德曼公司、豐華公司、福茂
    公司、可登公司、滾石公司、大信公司、鋒林公司、常夏公
    司、金圓公司及環球公司之同意或授權，不得意圖營利而散
    布其重製物及重製物為光碟、意圖散布而公開陳列。詎其等
    連續犯罪行為如下：
（一）丙○○、庚○○明知「大地娛樂國際有限公司」（下稱大
      地公司）之代表人甲○○於92年間進口銷售之「大地牌」
      多媒體電腦伴唱機（下稱大地伴唱機，即MD-8088）內 所
      灌入如附表四所示歌曲，未經如附表四所示華納公司等同
      意或授權，竟於92年11月，或以新台幣（下同）18, 000
      元價格或以擴大機交換大地伴唱機方式向甲○○進貨後，
      意圖散布而公開陳列在成吉思汗內（起訴書誤繕為先儷公
      司），並以24,000元至27,0 00 元不等價格販售予王登文
      、楊政達、劉明興、戊○○、魏秋銘、子○○、邱永必等
      人（隨同附送遙控器、點歌本、DVD 遙控器、電源線、AV
      端子線、背景圖畫光碟），而以移轉所有權之方法散布重
      製物並侵害如附表四所示著作權人之音樂著作，且擅自委
      託不明印刷廠冒用藝人余天肖像印製有「成吉思汗」、「
      先儷公司電話、地址」、「大地伴唱機」、「硬碟是最大
      容量10萬首」（如台灣板橋地方法院檢察署93年度偵字第
      4541號A 卷，下稱偵查1 卷第119 頁）之宣傳單，並於93
      年2 月26日參展期間，前往台北市世貿展覽中心，意圖散
      布而公開陳列大地伴唱機，於展示期間以如附表一編號7
      之解密磁片將「大地牌」更改為「成吉思汗」廠牌，以供
      不特定人購買而加以散布，並侵害如附表四所示華納公司
      等之音樂著作財產權。
（二）丙○○、庚○○承上基於意圖營利之概括犯意，明知由全
      球影音貿易有限公司（下稱全球公司）代表人己○○於91
      年間從韓國進口帝騰6000伴唱機（下稱帝騰6000）僅得到
      麗歌唱片公司之授權（點歌本如偵查1 卷第286 至295 頁
      ），於92年年底以6,000 元至7,500 元不等價格向己○○
      販入，因己○○販售所隨贈之光碟1 片歌曲較為老舊，為
      促銷買氣，於不詳時、地取得明知為不詳姓名人未經如附
      表三所示華納公司等著作財產權人之同意或授權，而加以
      擅自重製，再配以影像、畫面而附著於光碟2 片（如附表
      一編號4 ，其中1 片刮傷，無法播放及附表二編號2 ，其
      中1 片貼有原聲原影自錄式點唱，非供帝騰6000使用）之
      視聽著作，係屬於侵害音樂著作權之物，竟隨同帝騰6000
      一併以8,000 元至10,000元價格販售予連俊成等不特定人
      ，而以移轉所有權之方法散布重製物為光碟而侵害如附表
      三所示華納公司等著作權人之音樂著作財產權（起訴書有
      關帝騰牌DM-6200 伴唱機部分，業經蒞庭檢察官減縮起訴
      範圍，本院A 卷第194 頁）。
（三）丙○○、庚○○復承上基於同一概括犯意聯絡，於己○○
      已將全球公司股份移轉予「塗慧君」後之92年7、8月間，
      意圖營利以每台15,000元向全球公司買入DM-888數位銀行
      電腦影音存取系統（下稱DM-888）而公開陳列於成吉思汗
      內，並因DM-888具有高擴充性硬碟空間（偵查1 卷第146
      頁產品廣告第三點），遂於不詳時、地取得由不詳人士未
      經如附表五所示華納公司等著作權人同意或授權，擅自重
      製如附表五所示歌曲於80GB硬碟內，明知該等硬碟為屬於
      侵害音樂著作權之物，竟隨同DM-888以22,000元販售予賴
      泳霖、子○○、魏秋銘等不特定人（隨附點歌鍵盤、遙控
      器、遙控接收器），而以移轉所有權之方法散布重製物而
      侵害如附表五所示華納公司等著作權人之音樂著作財產權
      。
二、嗣於93年2月28日下午1時35分許，在台北縣蘆洲市○○路63
    號成吉思汗，經警持搜索票，查獲如附表一所示之物；並於
    93年2月28日下午1時55分許，在台北縣蘆洲市○○街37號先
    儷公司，經警持搜索票，查獲如附表二所示之物，始獲知上
    情。
三、案經告訴人華納公司、百代公司、新力公司（已移轉於新索
    國際公司）、博德曼公司、豐華公司、福茂公司、可登公司
    、滾石公司、大信公司、鋒林公司、常夏公司、金圓公司及
    環球公司訴由內政部警政署保安警察第二總隊第三大隊第一
    中隊及台北縣政府三重分局報請台灣板橋地方法院檢察署檢
    察官偵查起訴。
    理  由
一、程序部分：
    按檢察官職司追訴犯罪，就審判程序之訴訟構造言，檢察官
    係屬與被告相對立之當事人一方，偵查中對被告以外之人所
    為之偵查筆錄，或被告以外之人向檢察官所提之書面陳述，
    性質上均屬傳聞證據。自理論上言，如未予被告反對詰問、
    適當辯解之機會，一律准其為證據，似有違當事人進行主義
    之精神，對被告之防禦權亦有所妨礙；然而現階段刑事訴訟
    法規定檢察官代表國家偵查犯罪、實施公訴，必須對於被告
    之犯罪事實負舉證之責，依法其有訊問被告、證人及鑑定人
    之權，證人、鑑定人且須具結，而實務運作時，偵查中檢察
    官向被告以外之人所取得之陳述，原則上均能遵守法律規定
    ，不致違法取供，其可信性極高，為兼顧理論與實務，乃於
    修正刑事訴訟法時，增列第159 條之1 第2 項，明定被告以
    外之人（含被害人、證人等）於偵查中向檢察官所為陳述，
    除顯有不可信之情況者外，得為證據，並於92年9 月1 日施
    行，最高法院93年度台上字第2397號判決意旨參照。經查證
    人甲○○、洪銘輝於偵查中已向檢察官詳述販售大地伴唱機
    、修繕金嗓硬碟之情形，且其等與被告丙○○、庚○○俱無
    親屬與僱傭關係，業經其等於偵查中結證明確，其等於偵查
    中向檢察官所為之證言，並無顯不可信之情況，依上開刑事
    訴訟法第159 條之1 第2 項規定，認其等於偵查中之陳述可
    採為證據。次按被告以外之人於審判外之陳述，經當事人於
    審判程序同意作為證據，法院審酌該言詞陳述或書面陳述作
    成時之情況，認為適當者，得為證據；當事人、代理人或辯
    護人於法院調查證據時，知有刑事訴訟法第159 條第1 項不
    得為證據之情形，而未於言詞辯論終結前聲明異議者，視為
    有前項之同意，為刑事訴訟法第159 條之5 定有明文。經查
    被告丙○○、庚○○於警詢中所為供述（被告2 人互為證人
    ），業經當事人及選任辯護人對於證據能力不爭執，自具有
    證據能力。被告丙○○、庚○○於偵查中所供，因未具結，
    其等之供述，對己身犯罪行為並無證據能力有無之問題，對
    於其他共同被告立於證人地位，因未具結，故對其他共同被
    告即無證據能力。至於以下使用之證據，被告丙○○、庚○○及共同選任辯護人於審判程序中均不爭執證據能力，且迄
    至言詞辯論終結前亦未再聲明異議，本院審酌上開證據資料
    製作時之情況，尚查無違法不當及證據力明顯過低之瑕疵，
    亦認以資作為證據適當，自得引為證據，合先敘明。
貳、實體部分：
一、訊據被告丙○○、庚○○雖坦承於上開時、地以上開價格購
    入或以擴大機交換大地伴唱機之方式向甲○○進貨，並販賣
    予不特定人、於上開時、地以上開價格向全球公司購入帝騰
    6000及DM-888，且大地伴唱機、如附表一編號4 、附表二編
    號2 之光碟片2 片、80GB硬碟內分別有如附表四、三、五所
    示歌曲之事實不諱，惟均辯稱：大地伴唱機已取得公開演出
    證明書，且每台機器附有版權保證書，並無違法，而扣案帝
    騰6000係丁○○送修之物，硬碟18顆（被告丙○○另辯稱：
    依偵查1 卷第50頁第2 張照片僅扣得13顆硬碟）係癸○○送
    給被告丙○○以開發汽車音響之用，交代使用前先格式化後
    再使用，並可送去金嗓維修廠重灌歌曲後使用在金嗓900 伴
    唱機上，不知硬碟裡面有如附表五所載之歌曲云云，共同選
    任辯護人為其等辯護意旨略以：（一）大地公司甲○○、乙○○推銷大地伴唱機明確保證該機型內之歌曲已有合法授權
    ，且隨機附有版權保證書，並有中華音樂著作權人聯合總會
    出具之授權公開演出證明書，而證人辛○○證述「一張證書
    只可使用在一台機器而已... 」、證人梁志緯證述「證書上
    之機台號碼係指一台特定之機器，另一台（同型）機器不會
    叫作DM-888」等情，一般人認知同型號之機器產量絕非僅限
    於一台，其等所證有悖常情，從而，被告等主觀上不知大地
    伴唱機內之歌曲未經合法授權；（二）扣案帝騰6000係證人
    丁○○交予被告丙○○維護，勘驗帝騰6000本身無任何硬碟
    或隨機存取記憶體，該伴唱機內無任何非法重製歌曲，故無
    任何資料可證明被告先向己○○進貨後再銷售帝謄6000有任
    合違反著作權法之處，縱使被告先前有銷售帝騰6000之行為
    ，亦與本案無涉；（三）DM-888僅有1 台可開機供勘驗，其
    餘2 台情形究竟有無公訴意旨所指存有非法重製歌曲或其他
    情形，完全未見明瞭，且DM-888內建40GB硬碟在未置入任合
    擴充硬碟下，不問是否經過「新增硬碟安裝說明」程序，除
    如附表五之編號08710 歌曲外，完全未能找到其他歌曲，顯
    見DM-888內並無該等歌曲，而編號08710 歌曲「抉擇」係經
    麗歌公司合法授權予全球公司，不屬非法重製之歌曲，故被
    告等有無販售DM-888均未與著作權法之規定牴觸；（四）扣
    案18顆硬碟以外觀及記憶體容量論之，一般機器均可以使用
    之擴充硬碟，並非僅限於使用「特定機型」，且18顆硬碟非
    專供「DM-888」使用，依證人癸○○所供係自大陸吳姓友人
    快遞取得作為開發汽車音響之用，友人同時告知「開之前要
    把內容洗掉」，足見證人癸○○雖證稱「新的」硬碟，但硬
    碟內確實存有資料，無從認定內容為被告重製，且被告無暇
    處理硬碟，不知扣案物中內容物為何，又18顆硬碟並非專供
    DM-888使用，蓋依DM-888廣告型錄所配置之硬碟容量為120G
    B ，非告訴人所稱之80GB，可見80GB確實非適用於DM-888之
    擴充硬碟，再依勘驗結果以120GB 、40GB置入DM-888中不問
    是否進行「新增硬碟安裝說明」程序，均無法找到附表五之
    歌曲，況編號08710 「抉擇」歌曲，不問使用何種硬碟均可
    以點播，無法確定是否由扣案硬碟中所存取之歌曲；雖扣案
    80GB硬碟有附表五所示之歌曲，然該硬碟為單純之數位存取
    系統，可使用於各種機型及組裝在電腦上，只要有支援軟體
    系統相合即可讀取，又80GB硬碟內容並非告訴人依DM-888之
    點歌本目錄去找尋告訴人享有著作權之歌曲而後製作如附表
    五之內容及歌曲編號，果係由DM-888點歌本代碼點播得到如
    附表五之歌曲，則指該硬碟係DM-888所專用，當不致令人有
    懷疑，然事實上卻非如此，實難證明80GB確實為專供DM-888
    所使用；（五）如附表一編號4 、附表二編號2 之光碟3 片
    雖可以DM6000讀取，然該光碟片未註明可供何種產牌、何種
    機型之電腦伴唱機使用，甚至得以讀取DVD 之電腦亦可能讀
    取，故如附表三所示之歌曲編號同樣亦非由DM6000之點歌本
    所列歌曲點播而來，而係由光碟置入機器讀取後，由光碟內
    容顯示之目錄尋找告訴人享有之著作權而製作所得，難認該
    光碟係專供DM6000併同出售，況同種類型之光碟共有3 片（
    1 片因刮痕過多無法讀取），亦與扣案機台數量不合，難認
    二者間有何銷售或意圖散布之關聯性云云。然查：
（一）上開事實，業據證人壬○○到庭指述歷歷，核與證人甲○○、洪銘輝於警詢中、證人己○○於審理中所為證述相符
      ，並有出貨單5張（偵查1卷第33至35頁）、大地公司三聯
      式統一發票2張影本（偵查1卷第36、115頁）、估價單9張
      （偵查卷1第37至45頁）、查獲及勘驗照片485幀（偵查1
      卷第47至72、410至426頁）、贓證物品清單2紙（偵查1卷
      第92、93頁）、帝騰音響系列- 數位銀行電腦影音存取系
      統廣告（偵查1 卷第117 、118 頁）、大地伴唱機宣傳單
      2 張（1 張雙面印有「大地娛樂國際有限公司」、1 張單
      面印有「先儷電器興業」，偵查1 卷第119 、120 頁）、
      DM-888使用說明書（偵查1 卷第272 至285 頁）、DM6000
      點歌目錄（偵查1 卷第286 至295 頁）、新增硬碟安裝說
      明（偵查1 卷第44 4頁）、內政部著作權執照5 張、內政
      部核准著作權註冊簿1 紙、內政部著作權登記簿謄本2 紙
      、專屬授權暨特別委任證明（台灣板橋地方法院檢察署93
      年度警聲搜字第716 號卷，下稱偵查2 卷第15至19頁、第
      20頁、第21、22頁、第23至64頁）、內政部著作權執照、
      新力公司業務移轉通知（已移轉於新索國際）、新力公司
      音樂著作權專屬授權合約書、福茂公司音樂著作權專屬授
      權合約書、滾石音樂著作代理合約書、鋒林公司專屬授權
      暨特別委任證明書、內政部著作權執照10紙（台灣板橋地
      方法院檢察署93年度偵字第4541號C 卷，下稱偵查3 卷第
      3 頁、第7 頁、第19至46頁、第58至94頁、第106 至136
      頁、第144 頁、第149 至158 頁）、華納公司合約書、內
      政部著作權執照10紙、內政部著作權登記謄本、百代公司
      合約書、新力公司音樂著作權專屬授權合約書、內政部著
      作權執照6 紙、博德曼公司協議書、豐華公司著作代理合
      約書、福茂公司音樂著作專屬授權合約書、內政部著作權
      執照9 紙、滾石公司合約書、大信委任書、著作權授權使
      用合約書、詞曲代理合約書、內政部著作權執照9 紙、鋒
      林公司專屬授權暨特別委任證明書、常夏公司專屬授權暨
      特別委任證明書、內政部著作權執照10紙（台灣板橋地方
      法院檢察署93年度偵字第4541號B 卷，下稱偵查4 卷第2
      至28頁、第37至49頁、第48頁、第53至61頁、第82至106
      頁、第108 至118 頁、第126 至133 頁、第157 至165 頁
      、第17 4至208 頁、第212 至223 頁、第224 至232 頁、
      第246 至29 0頁、第296 至299 頁、第300 至308 頁、第
      310 頁、第318 至319 頁、第322 至331 頁）附卷可稽，
      復有如附表一、二所示之物扣案足佐。再扣案大地伴唱機
      內有如附表四所示之歌曲、附表一編號4 （非刮傷者）及
      附表二編號2 （非貼原聲原影自錄式點唱）所示光碟2 片
      置入帝騰6000內播放有如附表三所示之歌曲、80GB硬碟12
      顆置入DM-888擴充槽並以卷附「新增硬碟安裝說明」程序
      進行安裝後，可以播放如附表五所示歌曲，業經台灣板橋
      地方法院檢察署檢察事務官及本院勘驗屬實，製有勘驗筆
      錄存卷可參（偵查1 卷第362 頁、本院卷A 第128 至146
      頁）。
（二）證人甲○○於偵查中結證稱：（問：出售給被告時間，起
      迄？數量？）公司是92年11月開，93年1 月就倒，不可能
      像被告所說92年7、8月賣給他，我本人出貨給被告每次出
      貨開發票，被告也曾拿擴大機跟我換、（問：出售伴唱機
      時有無主動交付版權證明書？）我告訴他們若有事我會處
      理，關於著作權授權我在努力當中，也就是說我出售給被
      告時未拿到合法版權，這一點有明確告訴被告，但他們還
      是願意賣、（問：被「告」吳明祥告訴後【告字似應省略
      】，有無通知被告二人回收下架？）在過完年92年（應為
      93年）2 月20幾號時我倒了之事大家都知道等語（偵查1
      卷第372 頁，第37 3頁），以證人甲○○與被告丙○○、
      庚○○間曾有業務往來，衡情應不至於構詞誣陷，且被告
      丙○○亦當庭證稱：與甲○○、己○○夙無恩怨（本院B
      卷第142 頁），以證人甲○○之證述，可知大地公司販售
      大地伴唱機予被告丙○○、庚○○係其本人出貨，與乙○○無涉，且已明確告知被告丙○○、庚○○大地伴唱機內
      如附表四所示歌曲未取得合法之著作權，被告丙○○、庚○○仍願意販賣等情，並無法因此脫免證人甲○○己身違
      反著作權之刑責，甚至係自陷己身於違反著作權之刑責中
      ，則其所證，自堪採信。因之，被告丙○○、庚○○主觀
      上應知悉其等所販售之大地伴唱機內有如附表四所示歌曲
      ，且大地公司未取得如附表四所示華納公司等同意或授權
      而擅自重製如附表四所示歌曲於大地伴唱機內。又被告丙○○當庭自承：賣給戊○○大地伴唱機與扣案的一樣等語
      （本院B 卷第140 頁），於警詢中供稱：（問：置放於門
      口展示架上所查扣電腦點唱機兩台【其中1 台是大地伴唱
      機，另1 台是DM-888】是做何用途？）展示於展示架上之
      點歌機，是作為展示測試之用、（問：置放於5E-1279 號
      車上的大地伴唱機是作何用途？）要搬運至世貿電腦展示
      用、（問：你太太在警詢筆錄中指出除1 張帳單是她經手
      其他都是你所經手，你作何解釋？）都是我販賣等語（偵
      查1 卷第20頁、第20頁反面、第22頁），被告庚○○亦當
      庭自承：賣過大地伴唱機1 、2 台等語（本院B 卷第145
      頁），復有出貨單4 紙（0000000 、0000000 、
      0000000 、0000000 、偵查1 卷第34、35頁）、估價單3
      紙（000
      0000、0000000 、000000 0、偵查1 卷第41、43、45頁）
      附卷可稽，足證被告丙○○、庚○○確實曾將大地伴唱機
      展示於成吉思汗及台北市世貿展覽中心，並販賣如扣案有
      如附表四所示歌曲之大地伴唱機無誤。再被告丙○○當庭
      結證：（問：你買大地以及販賣大地的價錢是否跟以前所
      言相同？）是的等語（本院B 卷第142 頁），且其於偵查
      中供述：有賣大地伴唱機，進價17,000元，售價1 台定價
      37,800元，平常賣19,000元到22,000元等語（偵查1 卷第
      99頁），又以擴大機交換，衡情亦屬有所利得始如此交換
      販賣，顯然被告丙○○、庚○○販賣大地伴唱機有意圖營
      利，並且實際上亦有獲利無誤。
（三）雖證人戊○○到庭證稱：曾購買大地牌音響、擴大機、喇
      叭、並確定卷內授權書（應係版權保證書，偵查1卷第112
      頁））與當時購買的相同等語（本院A 卷第196、197頁）
      ，然其亦證稱：無法確定提示卷內版權保證書與所購買機
      器內所附保證書內容完全相同等語（本院A卷第199頁），
      是被告丙○○、庚○○販賣大地伴唱機是否每台均附版權
      保證書？版權保證書內容為何？均無法確定。縱或完全相
      同，惟如附表二編號1 所附大地伴唱機點歌本1 本第1 頁
      版權保證書係由良友企業有限公司出具，地址台北市○○
      路○ 段245 號2 樓，電話000000000 ，傳真000000000 、
      如附表一編號2 所附大地伴唱機歌本1 本並無附版權保證
      書、如附表一編號3 所附大地伴唱機歌本2 本第1 頁均有
      版權保證書，係由大地公司出具，其餘地址、電話、傳真
      、版面均與如附表二編號1 所附大地伴唱機點歌本之版權
      保證書內容相同，如附表二編號3 所附大地伴唱機點歌本
      2 本，1 本有版權保證書與如附表二編號1 之點歌本內容
      相同，另1 本無版權保證書等情，業經本院勘驗無訛，製
      有勘驗筆錄在卷為憑（本院B 卷第63頁），以上開勘驗結
      果，大地伴唱機有未附版權保證書者，有所附之版權保證
      書出具者一為大地公司，一為良友企業有限公司，而該二
      出具者地址、電話、傳真、版面竟均相同，此種粗糙製作
      版權保證書之過程，衡情應係販售者為掩飾無合法著作權
      而虛應消費者所製作之版權保證書。況被告丙○○、庚○○如上述主觀上已知悉所販賣大地伴唱機內所附如附表四
      之歌曲未取得合法著作權，則無論大地伴唱機所附點歌本
      是否有版權版證書，均無法推卸意圖營利公開陳列、並以
      移轉所有權之方法散布重製物而侵害如附表四所示華納公
      司等之音樂著作之責任。又中華音樂著作權人聯合總會出
      具授權公開演出證書（偵查1 卷第113 頁）係加入中華音
      樂著作權人聯合總會之詞曲作者授權給中華音樂著作權人
      聯合總會准許公開播放，與重製無涉，此業經證人中華音
      樂著作權人聯合總會（已改為臺灣音樂著作權人聯合總會
      ）董事長辛○○到庭證述無訛（本院B 卷第29頁），是以
      公開播放與重製係屬不同著作財產權內容，自不能以取得
      公開播放權即認為大地公司得據此將如附表四所示歌曲擅
      自重製於所銷售之大地伴唱機內，況上開授權公開演出證
      書單位或人名為「張欽智」，地址為「台北縣蘆洲市○○
      路189 號2 樓」，此與大地公司地址「台北市○○路○段
      245 號2 樓」不同（偵查1 卷第110 頁甲○○名片），則
      上開授權公開演出證書是否由大地公司提供給被告丙○○
      、庚○○即有疑義，自不得以恣意取得之授權公開演出證
      書反推得以將如附表四所示歌曲重製於大地伴唱機內，否
      則，如何維護保障著作權之授權制度。
（四）證人壬○○到庭結證稱：（問：在DM6000【即帝騰6000】
      裡面是光碟讀取，何以認為你們查扣的兩片光碟是用在DM
      6000裡面？）扣案兩片光碟如果放在一般電腦或是一般DV
      D 播放機播放，只能夠顯示背景畫面，無法有「請選曲」
      點歌的畫面，如果放在DM6000裡面，就會顯示「請選曲」
      的點歌畫面，所以，可以確定是使用於DM6000的光碟（本
      院B 卷第133 頁）、（問：DM6000【即光碟置入帝騰6000
      內可讀取出歌曲】可以找到許多違反著作權的歌曲，有沒
      有歌本？）本案沒有查扣到DM6000的歌本，但是我們會找
      到是因為以前曾經查獲過同樣品牌的機型以及歌本，而且
      以前我們還去買了一台DM6000以便核對侵權的歌曲（本院
      B 卷第136 頁）、（問：所以你們這次是用以前查獲的歌
      本曲目編碼來尋找本案侵權的歌曲編碼曲目？）是的。光
      碟不會改變，因為來源識別碼是一樣的，所以，光碟內容
      不會改變（本院B 卷第136 頁）、（問：你剛才說的兩片
      查扣光碟是專供DM6000使用，如果用其他機器播放，只能
      顯示背景畫面，不能顯示「請選曲」畫面，請問用這兩片
      光碟試過幾台伴唱機？）兩台、（問：哪兩台？）一台是
      HDT 、一台是大宇DAEWOO、（本院B 卷第136 、137 頁）
      、（問：請問記錄為何？）就是顯示山水風景畫面（本院
      B 卷第137 頁）等語，參酌本院為確定如附表一編號4 帝
      騰6000所附光碟2 片及如附表二編號2 光碟片2 片是否專
      供帝騰6000使用，於94年9 月22日勘驗，其結果為：一、
      將扣案帝騰6000所附光碟片中1 片（沒有刮傷的）置入手
      提電腦播放，僅有背景山水畫面，沒有歌曲；二、將帝騰
      6000所附光碟片中1 片（沒有刮傷的）置入如附表一編號
      11HDT 伴唱機，在伴唱機的畫面顯示「NO-DISC 」（即沒
      有光碟片之意）。將如附表一編號11HDT 伴唱機所附光碟
      片置入如附表一編號11HDT 伴唱機內，隨機播放出「老爺
      船」電子合成歌曲，再按1021選曲，顯示出歌曲「不問不
      說」的電子合成歌曲；三、將扣案帝騰6000所附光碟中1
      片（沒有刮傷的）置入扣案如附表一編號10之DAEWOO伴唱
      機，按進出光碟托盤鍵，無法運作，以小刀片協助挖取托
      盤而出，方能置入光碟片，並以手推入才能關起托盤，顯
      示無法自動開關托盤，在伴唱機的畫面顯示「NO─DISC」
      （意即沒有光碟片之意）。將如附表一編號10所附光碟片
      1 片置入DAEWOO伴唱機內，選曲點播1021，跳出「晚秋」
      後畫面跳到請選曲，選曲1332，選曲鍵需按數次，再按21
      122 ，跳出英文TONIGHT-I-CELEBRATE-MY-LOVE ，無法播
      放等情，有本院勘驗筆錄存卷得參（本院B 卷第127 頁）
      ，且如附表二編號2 所示光碟2 片，其中1 片（非其上貼
      有原聲原影自錄式點唱），其來源識別碼為ENS0000-000D
      VDKARAOKE ，與如附表一編號4 扣案2 片光碟之來源識別
      碼完全相同，亦經本院勘驗屬實（本院B 卷第63頁），綜
      上，依證人壬○○所證及本院勘驗結果，扣案如附表一編
      號4 帝騰6000所附光碟1 片（其中另1 片刮傷）及如附表
      二編號2 扣案光碟1 片（另1 片貼有原聲原影自錄式點唱
      ），確實係專供帝騰6000伴唱機使用無誤。縱或證人壬○○曾證稱將帝騰6000所附光碟以HDT 、大宇DAEWOO伴唱機
      播放顯示山水風景畫面，然亦不影響本院勘驗結果如附表
      一編號4 所附光碟1 片及如附表二編號2 所附光碟1 片確
      實僅可使用在帝騰6000伴唱機內，其餘伴唱機或DVD 機型
      或僅顯示背景山水，或顯示沒有光碟片之事實。
（五）證人己○○到庭結證稱：（問：為何查扣機台裡面的歌曲
      不只是麗歌公司的歌曲，也有其他的歌曲？）我不知道，
      我確定我賣出去的只有麗歌的歌曲（本院B 卷第21頁）、
      （為何我們查扣到的DM6000有檢附光碟2 片，而你只有1
      片？）每個店家在銷售時的做法都不一樣，有時候他們會
      檢附1 片，有時2 片，我的機器賣給被告時，只有檢附1
      片麗歌公司的歌曲給被告、（問：如果他們檢附2 片，另
      外1 片就不是你所檢附的合法麗歌唱片公司歌曲？）是的
      、（問：如果他們檢附的2 片歌曲都不是麗歌的公司的，
      就跟你們公司無關？）是的（本院B 卷第22頁）、（問：
      你所謂的歌本是否就是偵查1 卷第286 頁之點歌本？）是
      的，除了該歌本之外的就不是我們檢附的（本院B 卷第23
      頁）等語，顯見被告等向全球公司購買帝騰6000機器時，
      全球公司所附光碟為如偵查1 卷第286 至295 頁之合法麗
      歌公司歌曲，而該等歌曲均屬距離現在較為久遠之歌曲，
      顯非如附表三所示之歌曲，則被告丙○○、庚○○應明知
      如附表一編號4 （未刮傷者）及如附表二編號2 （非貼有
      原聲原影自錄式點唱）之光碟各1 片係未經如附表三所示
      華納公司等著作權人同意或授權之光碟，且麗歌公司授權
      之歌曲，業經證人己○○到庭證述係偵查1 卷第286 至29
      5 頁之歌曲，核該本歌本內並無「抉擇」歌曲列入其中，
      自屬非經合法授權之歌曲。又依出貨單（002698，偵查1
      卷第33頁）其上記載「連俊成」台照、「DM6000」，常情
      應係販售帝騰6000給連俊成之意，且出貨單上有「連俊成
      」之簽名，足證被告丙○○、庚○○應已販售帝騰6000予
      連俊成無誤。再衡諸社會一般購買無存取功能而須置入光
      碟之伴唱機購買者之心態，應係買伴唱機隨機附贈光碟以
      供隨時置入光碟播放使用，此由證人己○○證稱隨機附送
      光碟1 片可知，則扣案如附表一編號4 光碟1 片（非刮傷
      者）及如附表二編號2 光碟1 片（非貼有原聲原影自錄式
      點唱）既係專供帝騰6000使用，足證此屬於侵害著作權之
      物，應係被告丙○○、庚○○購入帝騰6000後，為促銷買
      氣，遂將由不詳管道取得上開光碟2 片隨帝騰6000販售而
      以移轉所有權之方法散布重製物為光碟而侵害如附表三所
      示華納公司等之音樂著作財產權。雖被告丙○○曾於偵查
      中供稱：客戶是連俊成，我賣給連是DM6000的喇叭不是伴
      唱機，我是從那張單據價格再收10,000元來推算，DM6000
      喇叭售價是18,000元，伴唱機只賣8,000 元等語（偵查1
      卷第17頁），然其於警詢中亦供稱：進價6,000 元至7, 5
      00元不等價格，販售價格約8,000 元至10,000元不等價格
      （偵查1 卷第23頁），上開出貨單上價格與販售帝騰6000
      價格並不相悖，況依其他出貨單如販賣伴唱機以外之音響
      器材，均會顯示該等器材之名稱，如「擴展器、無線麥克
      風、有線MC-900、喇叭、MIC 」等字樣（偵查1 卷第35頁
      ），上開出貨單並未標明「喇叭」字樣，顯然被告丙○○
      確實曾販賣帝騰6000予客戶連俊成無訛。又被告庚○○於
      本院審理時，亦供稱：很久以前有賣過帝騰6000等語（本
      院B 卷第146 頁），則被告丙○○、庚○○應有販賣帝騰
      6000，並隨附有如附表三所示歌曲之光碟。又依被告丙○○所供，販入、販出價格有所差距，顯然被告丙○○、庚○○應有營利之意圖。
（七）被告丙○○於警詢及偵查中均供稱：查獲伴唱機除展示架
      上2 台及車上1 台，其餘約十台是1 名李志哲送來給伊修
      理的等語（偵查1 卷第20頁反面、第84頁反面），事後又
      供稱：帝騰6000係由許先生委託修理等語（偵查1 卷第43
      4 頁），前後說詞不一已難採信，況被告丙○○事後所供
      帝騰6000由許先生送修之詞係在94年2 月24日，在證人李
      志哲於94年1 月28日偵查中證稱公司未拿去給被告維修之
      後（偵查1 卷第374 頁），被告丙○○自有情虛杜撰之嫌
      ，且果如附表一編號4 扣案帝騰6000確實係丁○○送修，
      依證人丁○○所證：應該是大約過完農曆年1 個月客戶打
      電話給伊，伊說壞掉太嚴重，不能修理，客戶就說不要了
      等語（本院A 卷第204 、205 頁），因本案查獲日為93年
      2 月28日係農曆2 月初9 ，則證人丁○○告知客戶不能修
      理，客戶說不要時，帝騰6000尚未扣案，果真帝騰6000係
      證人丁○○送修，顯然扣案帝騰6000應係經被告丙○○修
      繕後始告知證人丁○○，否則，證人丁○○不會如此告知
      客戶，在帝騰6000既已嚴重到無法修理下，何以檢察事務
      官勘驗扣案帝騰6000，並將如附表一編號4 之光碟1 片置
      入帝騰6000內時，仍可讀取出如附表三之歌曲，此有台灣
      板橋地方法院檢察署勘驗筆錄存卷可參（偵查1 卷第362
      頁），顯見扣案帝騰6000並非證人丁○○送修，而係供被
      告丙○○、庚○○意圖營利而以移轉所有權之方法散布其
      重製物為光碟而侵害他人之著作財產權之物。末本案既未
      扣得供帝騰6000點播如附表一編號4 及如附表二編號2 光
      碟2 片之歌本，證人壬○○亦證稱：本案沒有查扣到DM60
      00的歌本，但是我們會找到是因為以前曾經查獲過同樣品
      牌的機型以及歌本，而且以前我們還去買了一台DM6000以
      便核對侵權的歌曲等語（本院B 卷第136 頁），相對於DM
      -888因無歌本而無法大量搜尋違反著作權之歌曲，僅搜尋
      代表之13首歌曲，則證人壬○○所證，應堪採信，是無論
      扣案如附表一編號4 及如附表二編號2 之光碟2 片是否註
      明可供何種產牌、何種機型之電腦伴唱機使用，扣案光碟
      2 片與扣案帝騰6000是否數目相同，因如附表三所示歌曲
      既非由光碟置入帝騰6000內逐條歌曲搜尋，而係由以往所
      查獲帝騰6000之歌本搜尋，則如附表一編號4 及如附表二
      編號2 之光碟2 片，應係隨帝騰6000販售予連俊成等不特
      定人無誤。
（八）證人壬○○到庭證稱：帝騰888 （即DM-888）本身就有1
      個40GB的硬碟，如果只有該硬碟，也是可以播放歌曲，但
      是如果依照查扣之帝騰888 新增硬碟安裝說明操作的話，
      就可以將扣案之80GB硬碟顯示在帝騰888 之中，所以認為
      是專門使用在帝騰888 的硬碟，我們在扣案之後，在警察
      局依照警察局的警用電腦，把排線接上去，連接扣案硬碟
      ，顯示是否格式化，表示無法讀取，可是把硬碟置入帝騰
      888 之中，就可以讀取，表示說電腦格式以及軟體的不同
      ，造成電腦無法讀取扣案硬碟，而帝騰888 的內裝硬碟以
      及扣案硬碟的格式以及軟體是相同的，所以可以讀取，另
      外扣案的大地點歌機也是屬於硬碟式的點歌機，以扣案硬
      碟與大地的點歌機排線無法銜接，表示大地點歌機是無法
      用外面的硬碟來擴充容量。所以我們認為扣案的硬碟是專
      門使用於帝騰888 裡面（本院B 卷第131 頁）、扣案點歌
      機，除了大地8088，還有音圓、帝騰888 是硬碟式之點歌
      機之外，其他都不是（本院B 卷第132 頁）、說明書第九
      點細部操作說明的第12項是VCD 歌曲或是影集灌入功能以
      及第15項的新歌灌入功能，此2 項是有加歌曲的功能，依
      照146 頁的帝騰的DM（即產品廣告），上面第3 點有高擴
      充性硬碟空間（本院B 卷第132 頁）、（問：扣案硬碟如
      果像剛才那樣放入帝騰888 ，再行依照前述偵查卷內444
      頁新增硬碟安裝說明，就可以讀取，此種方式與把扣案硬
      碟先去格式化是否一樣？）完全不一樣、（本院B 卷第13
      3 頁）、（問：有何不一樣？）依照我們的新增硬碟安裝
      方式新增硬碟，本身扣案的硬碟裡面的檔案沒有被刪除，
      而如果將硬碟格式化的話，就會將裡面的檔案刪除掉，所
      以兩者是完全不一樣的方式等語（本院B 卷第133 頁），
      參酌本院為確定扣案硬碟18顆是否專供DM-888使用，於94
      年7 月21日勘驗，結果為80GB硬碟放入DM-888下方擴充槽
      內在未依「新增硬碟安裝說明」程序前（偵查1 卷第44 4
      頁），並無法點播如附表五所示歌曲，經依「新增硬碟安
      裝說明」程序進行安裝，可點播如附表五所示歌曲，其餘
      120GB 、40GB分別或120GB 、40GB硬碟同時放入DM-888擴
      充槽內或僅單純讀取DM-888，無論是否依「新增硬碟安裝
      說明」進行安裝，其結果或無法讀取，或僅曲目為「抉擇
      」，螢幕畫面只有顯示抉擇二字，並沒有作曲作者的姓名
      ，蔡琴主唱，作曲作詞為梁弘志等情，此有本院製作勘驗
      筆錄附卷為憑（本院A 卷第133 至144 頁），且本院另於
      94年9 月22日勘驗扣案硬碟18顆是否可供金嗓電腦點歌機
      （下稱金嗓點歌機）內使用，依序將18顆置入被告所自行
      攜帶之金嗓點歌機內，結果均無法讀取，又單獨將DM-888
      光碟內排線拆下，80GB、120GB 、40GB硬碟分別連接在上
      開排線上，均顯示無法讀取，亦有本院勘驗筆錄附卷可稽
      （本院B 卷第125 、127 、128 頁），顯然80GB硬碟置入
      DM-888下方擴充槽內，再依「新增安裝硬碟說明」之程序
      加以安裝，即可讀取如附表五所示歌曲，是以DM-888內建
      硬碟以及80GB硬碟的格式及軟體是相同的而可以讀取，再
      參諸金嗓點歌機、大地伴唱機、警用電腦均無法讀取80GB
      硬碟，則扣案80GB硬碟應係專供DM-888擴充硬碟容量所使
      用。
（九）被告丙○○於警詢中先供稱：18顆硬碟是今年農曆過年前
      （即93年1 月22日為農曆1 月1 日）一個朋友無條件拿給
      我，作為我維修金嗓點歌機用、修理金嗓點歌機方式就是
      將損壞的硬碟換新硬碟並重製灌入歌曲曲目、大約從半年
      前開始維修金嗓牌電腦點歌機，最後一次是去年11月初（
      即92年11月初，偵查1 卷第22頁、第22頁反面）等語，則
      被告既在93年1 月22日農曆年前收受18顆硬碟，並將硬碟
      供金嗓點歌機維修使用，何以最後一次維修金嗓點歌機係
      在92年11月初？時間顯然前後矛盾。況證人即金嗓點歌機
      台北維護站站長洪銘輝於偵查中結證稱：我們該點是做維
      修，但沒有灌歌，但會介紹到委外的點，我們公司出產的
      硬碟是橘色的標示G&V 的易碎貼，若客人拿未貼標籤的，
      我們會要求伴唱機客人把整台金嗓伴唱機都抱過來，我們
      才會幫他灌歌，所檢附要灌歌的硬碟不需要原廠，另扣案
      的硬碟中80GB，且我們公司的硬碟至少80GB以上等語（偵
      查1 卷第374 頁），而被告丙○○於偵查中供稱：我叫徐
      添發拿去給「洪明輝」的服務站，灌歌收費300 元，...
      另外1 顆是壞掉，因金嗓服務站說壞掉了，我就丟掉了等
      語（偵查1 卷第371 頁）、於本院審理時供稱：（問：你
      說用掉兩個硬碟是如何用掉？）拿到金嗓公司服務站去，
      徐添發拿80GB的1 顆硬碟去金嗓服務站，請他們重新燒錄
      適合900 型的機型等語（本院B 卷第141 頁），則依證人
      洪銘輝所證，金嗓台北服務站既不灌歌，且如非原廠硬碟
      ，會要求將整台金嗓點歌機一併送修方會介紹到委外的點
      灌歌，被告丙○○既係叫徐添發拿80GB硬碟1 顆前往洪銘
      輝負責金嗓服務站灌歌，顯然與證人洪銘輝所證有悖，則
      扣案80GB硬碟應非供維修金嗓點歌機使用無誤。
（十）被告丙○○於警詢中供稱：新硬碟是「呂」姓叫「阿福」
      的人，住三芝，送我的，送20個硬碟，因為我幫他開發最
      新汽車用卡拉OK（偵查1 卷第85頁）、阿福電話不通「00
      00000000」（偵查1 卷第103 頁）、（問：扣案18顆硬碟
      與金嗓伴唱機可否相容？）不行（偵查1 卷第371 頁）、
      「阿福」送給我的，手機號碼為「0000000000」，約92年
      8 月到10月中間共送我20顆（偵查1 卷第371 頁反面）等
      語，前後所供「阿福」電話不同，已難遽信。又證人癸○○到庭證稱：扣案18顆硬碟係其大陸友人於92年9 、10月
      快遞送給伊、伊於收到沒幾天，大概10月10日前交給被告
      、伊一直姓「鄭」，沒有改過、伊的硬碟是「新」的等語
      （本院B 卷第39、40、41頁），依證人癸○○姓「鄭」，
      並非姓「呂」，其交給被告丙○○20顆硬碟時間亦與被告
      丙○○所供不符，且扣案12顆硬碟（80GB有如附表五所示
      歌曲）並非係「新」的，從而，扣案18顆硬碟應非為證人
      癸○○所交付，殆無疑義。縱或扣案18顆硬碟係證人癸○○所交付予被告丙○○，惟因證人癸○○亦到庭證稱：（
      問：如果汽車音響沒有開發成功如何？）不用還我，人家
      給我也沒有收錢，如何可以用就想辦法看能否賺錢，我就
      是給被告了等語（本院B 卷第40頁），足見被告丙○○取
      得扣案18顆硬碟除可開發汽車音響外，其餘被告丙○○使
      用於何種用途均非證人癸○○所在意，則扣案18顆硬碟是
      否由證人癸○○所交付與被告丙○○將扣案80GB硬碟使用
      於DM-888中並無絕對關係。
（十一）扣案80GB硬碟12顆如上述既非供修繕金嗓伴唱機使用，
        亦非證人癸○○所交付（縱或癸○○所交付），因其內
        可依「新增硬碟安裝說明」程序安裝於DM-888內，並可
        播放出如附表五所示之歌曲，在無證據證明係被告丙○○、庚○○所重製者外，被告丙○○、庚○○應無持續
        保有80GB硬碟之必要，則被告丙○○、庚○○應係明知
        該等硬碟未經如附表五所示著作權人同意或授權屬來源
        不明之違反著作權之物，方保有以便隨時販賣DM-888隨
        附80GB硬碟，且DM-888亦經證人己○○證述，非其所販
        賣予被告丙○○、庚○○，則是否有麗歌公司之授權尚
        有疑義，況縱或有麗歌公司之授權，因「抉擇」歌曲如
        上述未列入麗歌公司授權之點歌本內，辯護意旨認已獲
        授權，尚有誤會。雖依照卷附DM-888之廣告（偵查1 卷
        第117 、118 頁）中高擴充性硬碟空間載明「還可擴充
        2 顆120GB 硬碟」等字樣，然以法院所已知之電腦基本
        知識得知，硬碟容量120GB 、80GB、40GB僅係容量之大
        小不同，只要硬碟格式及軟體相同，即可適用於任何硬
        碟格式及軟體相同之電腦中，故DM-888廣告雖僅說明可
        擴充2 顆120GB 硬碟，然消費者亦可選擇擴充80GB、40
        GB之硬碟無誤，自不得以DM-888之廣告推翻扣案80GB硬
        碟係供DM-888使用之事實。至於如附表五所示歌曲雖非
        依照DM-888之點歌本所點播，然在未扣到DM-888所附之
        點歌本及被告丙○○、庚○○否認犯罪情況下，自不得
        不逐一播放歌曲以查悉違反著作權之歌曲，況扣案80GB
        硬碟係安裝在DM-888下方擴充槽後，並依「新增硬碟安
        裝說明」程序下進行安裝，方能讀取出如附表五所示之
        歌曲，自不能以搜尋如附表五歌曲之方式否定扣案80GB
        硬碟係供DM-888使用。
（十二）被告丙○○於警詢中供稱：（問：你太太在警詢中指出
        除1 張帳單是她所經手其他都是你所經手，你作何解釋
        ？）都是我販賣等語（偵查1 卷第22頁），並有卷附估
        價單3 紙（0000000 、0000000 、0000000 、偵查1 卷
        第38、41、45頁）在卷為憑，被告顯然有將DM-888販賣
        予賴泳霖、子○○、魏秋銘等人無誤。雖估價單上賴泳
        霖、子○○未簽收，然販賣大地伴唱機之估價單邱永必
        亦未簽收，而被告丙○○於估價單旁註明「未結」（偵
        查1 卷第43頁）、販賣予松耀DM6200之估價單亦未簽收
        ，被告丙○○於估價單旁註明「看看未結，有售出尚未
        收款」等字樣，顯然「未結」之意係「已售出尚未收款
        」，則賴泳霖估價單上雖未簽收，然並不表示未簽收即
        未出售，此由邱永必未簽，然已出售，僅未收款即明，
        況證人子○○亦證稱：（問：偵查1 卷第41頁估價單有
        無看過？）我只有向被告買擴大機，這是被告開立的估
        價單，我應該沒有簽收等語（本院B 卷第26頁），由此
        可知，估價單上未簽收，並非表示未出賣估價單上之貨
        品，則被告丙○○既於警詢中供稱：係其販賣等語，此
        與販賣而開立估價單之常情無悖，是被告丙○○應有販
        賣DM -888 給賴泳霖並隨送80GB之光碟無誤。證人子○○雖到庭證稱：我只有向被告買擴大機，這是被告開立
        的估價單，我應該沒有簽收等語（本院B 卷第26頁）、
        （問：你跟被告兩人買機器過程為何？）我會先向被告
        訂購常常訂購的東西，被告會送過來，我今天訂購，隔
        天就送過來，月底或是月初結算，我付現或是給支票，
        開支票是用臺灣銀行的支票，一向都是用臺灣銀行中壢
        分行，帳號要回去查，不太記得、（問：被告通常會開
        立什麼東西給你？）就好像估價單那樣的東西給我簽收
        、（問：如果有新的產品出現，被告如何介紹？）順道
        帶來給我看，一般都是如何（應係「如此」之誤），或
        是我有去被告那邊，他也會給我看。要不要訂購都不會
        確定，要看過貨物之後才會確定、（問：決定之後如何
        ？）我從來沒有向被告買過新的產品，都是買過我熟悉
        的產品，被告有推銷過新產品，我應該從來沒有接受過
        、（問：如果被告只是拿新產品給你看，不是確定要買
        的東西，為何被告要拿先寫好的估價單給你看？）那台
        機器我確定沒有買，當時可能只有拿那台機器試過給我
        看，因為操作很複雜，所以就直接拿走了等語（本院B
        卷第27頁），然以證人子○○與被告丙○○、庚○○等
        交易習慣得知，證人子○○係以被告等送貨，由證人子
        ○○在估價單上簽收，至月底或月初（即下月初）再結
        算付現或開立支票，果係如此，則依上開估價單（0000
        000 ，偵查1 卷第41頁），證人子○○僅購買擴大機，
        既未簽收，亦未將未購買而已記載在上開估價單上之「
        8088、DM-888」刪除，試問在月底或下月初結算時，如
        何彙算應支付之價金而不發生爭執？此顯然與一般交易
        常情有悖，所證明顯有偏袒被告丙○○、庚○○之嫌；
        況證人子○○證稱：（問：所以帝騰888 及大地8088你
        都沒有向被告買過？）是的（本院B 卷第26頁），然其
        亦證稱：（問：當天你只有看到一台新的機種給你看？
        ）是的（本院B 卷第27頁）等語，則證人子○○既未曾
        向被告購買大地伴唱機、DM-888，顯然大地伴唱機、DM
        -888均屬新機種，果如此，何以證人子○○於購買擴大
        機時，僅看到1 台新機種而非2 台新機種？此顯然存有
        前後矛盾之情。再衡諸一般交易常情，如非買受者已訂
        購產品，出賣者將不至於在證明買賣雙方交易憑證上，
        恣意填載非買受者所訂購之產品名稱，退萬步言，縱或
        出賣者在證明買賣雙方交易憑證上填載希望買受者購買
        之新產品，在買受者拒絕買受情況下，亦應在證明買賣
        雙方交易憑證上刪除未購買之產品名稱，以杜事後買賣
        支付價金糾紛之產生，然證人子○○既未刪除估價單上
        之「8088、DM-888」等字樣，顯然證人子○○應已購買
        大地伴唱機及DM-888（應隨附80GB硬碟）無誤。又依賴
        秋銘估價單（0000000 ，偵查1 卷第45頁）記載「8088
        大地、888 帝騰」、並載明各種產品之金額，復經賴秋
        銘簽收，則依交易常情，賴秋銘既已簽收，自係購買估
        價單上所有產品，否則，亦應刪除未曾購買之產品，是
        被告丙○○應有販賣DM-888予賴秋銘隨附80GB硬碟無誤
        。雖上開販售予賴泳霖、謝銘勳、賴秋銘隨附硬碟共3
        顆，加上扣案18顆，多於證人癸○○證稱：給予被告丙○○20顆硬碟，然如上壹之一之（十）所述，該等硬碟
        應非證人癸○○交付硬碟予被告丙○○，退萬步言，縱
        或該等硬碟係證人癸○○所交付，在證人癸○○所證顯
        係附和被告丙○○之辯詞下，則證人癸○○究否僅交付
        被告丙○○20顆硬碟亦無法證實，故被告丙○○販賣DM
        -888予賴泳霖、謝銘勳、賴秋銘並隨附80GB硬碟尚無前
        後矛盾之情。再扣案硬碟共18顆，被告丙○○從頭到尾
        均未曾質疑，且經本院勘驗無訛，被告丙○○於本院再
        開辯論後，質疑扣案硬碟僅13顆，顯然係巧立辯解，不
        足採信。末被告丙○○於警詢中供稱：DM-888進價15,0
        00元，販賣價格約18,900元至22,000元（偵查1 卷第23
        頁反面），其自有營利之意圖可證。
（十三）被告丙○○於警詢中供稱：（問：你於何時開始販賣盜
        版點歌機？）大約是87年開始販賣，約6 年，最後1 次
        賣出是在2 月18日、（問：販賣至今共販賣多少台？共
        獲利多少錢？）賣出約30台，獲利約10萬元等語（偵查
        1 卷第23業反面），雖被告丙○○已自白販賣盜版點歌
        機約6 年之久，惟佐以其他相關人證、物證，應認被告
        丙○○、庚○○意圖營利公開陳列，並散布重製物為光
        碟之犯罪時間如上開事實欄所載。綜上所述，被告丙○○、庚○○所辯，均無足採。本案事證明確，應依法論
        科。
二、按被告丙○○、庚○○行為後著作權法已於93年9 月1 日修
    正，著作權法第91條之1 第1 項、第3 項業已分別修正為著
    作權法第91條之1 第2 項（非法）、第3 項之罪（就本案應
    適用之法條而言），比較新舊法，以行為時（即92年7 月9
    日）之著作權法較有利於被告丙○○、庚○○。核被告丙○○、庚○○販賣大地伴唱機所為，係犯修正前著作權法第91
    條之1 第1 項之意圖營利散布重製物罪，其等販賣帝騰6000
    隨附光碟所為，係犯修正前著作權法第91條之1 第3 項、第
    1 項之意圖營利散布重製物為光碟罪、販賣DM-888隨附擴充
    硬碟所為，係犯修正前著作權法第91條之1 第1 項意圖營利
    散布重製物罪。雖檢察官起訴被告丙○○、庚○○所為係犯
    修正前著作權法第91條第1 項之意圖營利重製罪、第91條之
    1 意圖營利散布重製物罪，惟本案僅扣到如附表一編號4 、
    如附表二編號2 之光碟2 片及80GB硬碟12顆，然在未扣獲可
    供重製之工具下，並無其他證據證明此等係屬被告丙○○、
    庚○○非法重製之物，且販賣帝騰6000隨附光碟片，其散布
    之重製物為光碟，又將80GB依「新增硬碟安裝說明」程序安
    裝於DM-888內而擴充硬碟容量，僅多加80GB硬碟於DM-888上
    ，並未有重製之行為，檢察官起訴法條尚有誤會，然既經蒞
    庭檢察官當庭變更起訴法條（本院B 卷第184-1 頁）自無庸
    變更起訴法條。被告丙○○、庚○○意圖散布而公開陳列之
    低度行為，為散布之高度行為所吸收，不另論罪。被告丙○○、庚○○間，有犯意聯絡及行為分擔，為共同正犯。被告
    丙○○、庚○○先後多次行為，時間緊密，所犯構成要件相
    同，顯係基於概括犯意為之，應依連續犯論以一罪，並加重
    其刑。被告丙○○、庚○○以一販賣行為，同時觸犯上開二
    罪，為想像競合犯，應從一重之修正前著作權法第91條之1
    第3 項、第1 項之意圖營利散布重製物為光碟罪。起訴檢察
    官雖以被告丙○○、庚○○所犯修正前著作權法第91條第1
    項、第91條之1 第1 項之罪，然已據蒞庭檢察官更正起訴法
    條，自無方法結果之牽連關係存在。又起訴書雖未論及被告
    丙○○、庚○○販賣大地伴唱機予魏秋銘、子○○、邱永必
    等人及販賣DM-888予魏秋銘，然依據上開說明，被告丙○○
    、庚○○確實曾販賣大地伴唱機予魏秋銘等三人、販賣DM-8
    88予魏秋銘，然因起訴書記載「等不特定人」，自為起訴效
    力所及，本院自得併予審理（縱非「等不特定人」所能涵蓋
    ，亦應係連續犯，而為起訴效力所及）。爰審酌被告丙○○
    、庚○○在政府大力鼓吹尊重智慧財產權大環境下，仍恣意
    販賣盜版伴唱機及隨送光碟、硬碟，嚴重損及著作權人之權
    益，且犯後試圖狡辯，毫無悔改之意及其等犯罪手段、目的
    、智識程度等一切情狀，分別量處如主文所示之徒刑，並均
    諭知易科罰金之折算標準，以資懲戒。末其餘證人未到庭，
    因本案已臻明確，自無庸再予傳喚。
三、至扣案如附表一編號1 至3 、4 （其中1 片刮傷，無法判讀
    ，故無法確定是否可供帝騰6000使用，自無庸沒收）、6 （
    120G B、40GB硬碟，因無論是否進行「新增硬碟安裝說明」
    程序，除「抉擇」外，均無法找到如附表五所示歌曲，然「
    抉擇」歌曲究係由40GB、120GB 硬碟播放或由DM-888本身內
    建之40GB硬碟播放，無從判斷，自無法判定是否可供DM-888
    使用，自無庸沒收）、如附表二編號1 （另2 本點歌本為音
    圓歌本，無庸沒收）、2 （其中1 片貼有原聲原影自錄式點
    唱，無法供帝騰6000使用，自無庸沒收）、3 之物，或供被
    告丙○○、庚○○犯修正前著作權法第91條之1 第1 項之罪
    ，或供犯修正前著作權法第91條之1 第3 項、第1 項之罪，
    上開之物除如附表一編號4 及附表二編號2 之光碟2 片既係
    隨同帝騰6000販售予不特定人，衡情應屬被告丙○○、庚○○所有，縱或無法認定屬於被告丙○○、庚○○所有，依修
    正前著作權法第98條但書規定，應沒收；上開其餘之物，均
    屬被告丙○○、庚○○所有，而供犯罪所用之物，業據其等
    供述在卷，應依修正前著作權法第98條本文一併沒收。其餘
    扣案物，如附表二編號4 、5 因扣案時間過久，經實際勘驗
    結果無法播放，自無法認定為供犯罪所用之物，又24片光碟
    其上雖註明「DM-888國語十（原）六月份」等字樣，惟尚無
    證據證明係被告丙○○、庚○○自行購買或重製，且80GB硬
    碟究否被告丙○○、庚○○自行重製或購買或他人送的，均
    無證據證明，此亦據證人壬○○到庭證述在卷（本院B 卷第
    135 頁），雖其中「抉擇」歌曲編碼與24片光碟中「抉擇」
    歌曲之編碼相同，然既未查獲可供將24片光碟燒錄在80GB硬
    碟內之工具，且卷內尚無證據證明如附表五之歌曲均在24片
    光碟內，自不能僅以單一歌曲編碼，即認定24片光碟係被告
    丙○○、庚○○加以利用重製如附表五之歌曲在80GB硬碟內
    （起訴書亦未起訴此部分重製罪），其餘扣案物或僅促銷買
    氣之廣告，或僅其他機種之伴唱機，均非供本件犯罪之用，
    自無庸予以宣告沒收。
四、末起訴意旨另以：被告丙○○、庚○○以6,000 元代價，以
    400 片市售光碟片灌錄重製如附表五所示歌曲於DM-888內，
    因認被告丙○○、庚○○涉犯修正前著作權法第91條第1 項
    之意圖營利重製罪，然因被告丙○○於94年1 月28日經檢察
    官訊問時所為供述內容並無「有將400 片光碟之歌曲灌在DM
    -888內再出售給消費者」等語，此業經本院當庭勘驗無訛（
    本院A 卷第94頁），且依證人梁志緯到庭證稱：（問：市面
    上有出品像是卡拉OK的光碟，情形如何？）市面上有像是卡
    拉OK的那種光碟，由享有音樂著作財產權的唱片公司所發行
    ，授權範圍要看產品封面記載，如果產品封面記載是家庭用
    ，只能在家庭使用，不能公開演出或公開播送、（問：如果
    拿到的是家庭版光碟，可否灌錄到我的硬碟裡面供家庭使用
    ？）如果是供家庭使用，應該是合理使用範圍，只限重製一
    次，並限於家庭使用，如果重製數次或是供營業使用或是公
    開播送或是公開演出都是違法等語（本院B 卷第34頁），則
    被告丙○○既未坦承將400 片光碟灌入在80GB硬碟上，且其
    自行提出附卷之400 片光碟未附封面，無法判定是家庭使用
    或可公開播送、公開演出使用或違法重製之光碟，若係享有
    音樂著作權的公司所發行，自得販售予一般客戶由客戶自行
    灌入在電腦伴唱機內，從而，尚無具體證據證明被告丙○○
    、庚○○意圖營利，利用400 片光碟重製如附表五所示之歌
    曲於DM-888內而侵害如附表五所示華納公司等音樂著作權。
    此外，復查無其他積極證據足以證明此部分犯行，原應為無
    罪之諭知，然起訴書認此部分與上開犯行，有裁判上一罪之
    牽連關係，爰不另為無罪之諭知，附此敘明。
據上論斷，應依刑事訴訟法第299 條第1 項前段，修正前著作權
法第91條之第3 項、第1 項、第98條，刑法第2 條第1 項但書、
第28條、第56條、第11條前段、第55條、第41條第1 項前段，罰
金罰鍰提高標準條例第2 條，判決如主文。
本案經檢察官郭學廉到庭執行職務。
中　　華　　民　　國　　94　　年　　10　　月　　27　　日
                  刑事第三庭    審判長法  官  李麗玲
                                      法  官  鄧雅心
                                      法  官  張兆光
如不服本判決應於送達後10日內向本院提出上訴狀
上列正本證明與原本無異。
                                      書記官  周百川
中　　華　　民　　國　　94　　年　　10　　月　　31　　日
附錄本案論罪科刑法條全文：
修正前著作權法第91條之1
著作權法第91條之1
意圖營利而以移轉所有權之方法散布著作原件或其他重製物而侵
害他人之著作財產權者，處三年以下有期徒刑、拘役，或科或併
科新臺幣七十五萬元以下罰金。
非意圖營利而以移轉所有權之方法散布著作原件或其重製物，或
意圖散布而公開陳列或持有而侵害他人之著作財產權者，散布份
數超過伍份，或其侵害總額按查獲時獲得合法著作重製物市價計
算，超過新臺幣三萬元者，處二年以下有期徒刑、拘役，或科或
併科新臺幣五十萬元以下罰金。
犯第一項之罪，其重製物為光碟者，處三年以下有期徒刑、拘役
，或併科新臺幣一百五十萬元以下罰金。
犯前項之罪，經供出其物品來源，因而破或者，得減輕其刑。
附表一
編號  物品名稱                      數量    備註（贓證物
                                            品清單編號）
1     DM-888（點歌鍵盤1台、遙控器   1台     2
      2個、遙控接收器1個，本院勘驗
      僅本台可播放）
2     大地MD-8088（遙控器1個、歌本  1台     3
      1本）
3     大地MD-8088（點歌本2本、遙控  1台     6
      器1個、DVD 遙控器1個，起訴書
      漏繕DVD遙控器1個）
4     帝騰6000（光碟片2片，其中1片  1台     9
      刮傷，無法判讀，自無法確定是
      否可供帝騰6000使用，無庸沒收
      ）
5     輸入光碟歌曲                  24片    13
6     硬碟                          18顆    14
      （120GB1顆、80GB12顆、40GB5
      顆，其中120GB、40GB 無法供DM
      -888使用，無庸沒收，80GB可供
      DM-888使用，應沒收）
7     大地解密磁片                  1片     14
8     廣告紙（成吉思汗）            2疊     15
9     Kingmeiody（歌本1本、光碟片   1台     1
      1片）
10    DAEWOO（歌本1本、光碟1片）    1台     4
11    HDT（光碟片1片）              1台     5
12    多媒體影音光碟機（歌本1本、   1台     7
      光碟片1片）
13    CARDIO（光碟片1片）           1台     8
14    新霸牌（光碟片8片、點歌本1    1台     10
      本）
15    帝騰（歌本1本、光碟片1片）    1台     11
16    音圓[盜版仿品]（歌本3本、遙   2台     12
      控器2個）
附表二
編號  物品名稱                      數量    備註（贓證物
                                            品清單編號）
1     大地牌（點歌本1本、遙控器1台  1台     16
      贓證物品清單誤載為歌本3本，
      另2本應係音圓歌本，毋庸沒收）
2     光碟片（其中1片可供DM6000使   2片     16
      用，應沒收，另1片貼有原聲原影
      自錄式點唱，毋庸沒收）
3     大地牌（點歌本2本、遙控器1台  1台     18
      ，贓證物品清單漏繕DVD遙控器1
      個、電源線1條、AV端子線1台、
      背景圖畫光碟1片）
4     DM-888（遙控器1台、電源線1條  1台     19
      ，無法播放，無庸沒收）
5     DM-888（歌本1本，應非DM-888之 1台     20
      歌本，歌本毋庸沒收，無法播放
      ，無庸沒收）
6     Digisong（點歌本2本、遙控器1  1台     17
      台）
